臺灣高雄地方法院刑事判決　　　　　　　　　　　　　九十三年度易字第六三０號
　　公　訴　人　臺灣高雄地方法院檢察署檢察官
　　被　　　告　甲○○
右被告因傷害等案件，經檢察官聲請以簡易判決處刑（九十三年度調偵字第一號），
本院高雄簡易庭認不宜逕以簡易程序審理，改依通常程序審理，本院判決如左：
    主  文
甲○○以加害身體之事，恐嚇他人，致生危害於安全，累犯，處拘役伍拾日，如易科
罰金，以參佰元折算壹日。
其餘被訴傷害部分，公訴不受理。
    事  實
一、甲○○前於民國八十六年間，因竊盜案件，經判處有期徒刑一年二月確定，於八
    十八年六月十一日執行完畢；又於八十七年間，因竊盜案件，經判處有期徒刑一
    年四月，於九十一年七月十七日執行完畢，仍不知悔改，復於九十二年七月二日
    晚上十一時許，在高雄市左營區勵志新村二六五號前，與乙○○發生口角後，竟
    出手毆打乙○○，致乙○○受有右眼挫傷及前胸擦傷四×四公分等傷害。適乙○○之小姨子丙○○在旁見狀，上前防護乙○○，甲○○將丙○○推倒在地，致鄭
    宛貞受有右上臂四×四公分擦傷、右手二×二公分擦傷、右腳二×二公分擦傷等
    傷害（傷害部分，業據乙○○、丙○○於本院訊問時當庭撤回告訴，另詳後述）
    。旋經乙○○之妻鄭珍慧見狀報警處理，詎甲○○見警前來，心生不悅，復另行
    起意，基於恐嚇之犯意，向在場之乙○○、丙○○、鄭珍慧恫嚇稱：以後見到你
    們家人，見一次就打一次等語，以加害身體之事施加恐嚇，致乙○○、丙○○、
    鄭珍慧心生恐懼。
二、案經乙○○、丙○○訴請臺灣高雄地方法院檢察署檢察官偵查後，聲請簡易判決
    處刑。
    理  由
壹、有罪部分：
一、右揭事實，業據被告甲○○於本院審理時供承明確，核與證人即當時在場之乙○○、丙○○、鄭珍慧於偵訊、本院訊問時結證情節及證人即另一位在場之鄭林菊
    於偵訊中結證情詞大致相符，並有高雄榮民總醫院診斷證明書二份在卷可稽，被
    告前揭自白，核與事實相符。又證人即據報前往現場處理之警員林大發於偵訊時
    雖證稱：（問：在現場有無聽見甲○○說「見到鄭與陳一次即打一次？」）沒有
    等語。然依證人丙○○於本院訊問時到庭結證稱：當時伊有報警，甲○○看見警
  車到達就問是何人報警，伊回答是伊報警，甲○○就表示以後見到伊等一次就打
    一次，當時警察還沒有下車等語，從而，依證人丙○○前揭證詞，被告出口恐嚇
    告訴人之際，證人林大發既尚未下車，則證人林大發證稱未聽聞被告出言恐嚇之
    事，自難逕為有利被告之認定。綜上，本案事證明確，被告前揭犯行，洵可認定
    ，應依法論科。
二、核被告甲○○所為，係犯刑法第三百零五條之恐嚇危害安全罪。被告以加害言詞
    ，同時恐嚇乙○○、丙○○、鄭珍慧等人，以一行為同時觸犯數罪名，為想像競
    合，應從一重處斷。被告前於八十六年間，因竊盜案件，經判處有期徒刑一年二
    月確定，於八十八年六月十一日執行完畢；又於八十七年間，因竊盜案件，經判
    處有期徒刑一年四月，於九十一年七月十七日執行完畢等情，有臺灣高等法院被
    告全國前案紀錄表、刑案資料查註紀錄表各一份在卷可稽，其受有期徒刑執行完
    畢後，五年以內再犯有期徒刑以上之本罪，為累犯，應依法加重其刑。爰審酌被
    告僅因細故，即以加害身體之事恐嚇他人，危害他人之安全，惟念其犯後坦承犯
    行，且已與被害人乙○○、丙○○達成和解，有和解書一紙在卷可稽等一切情狀
    ，量處如主文所示之刑，並諭知易科罰金之折算標準，以資儆懲。另公訴人雖請
    求諭知緩刑，惟被告前因竊盜案件，受有期徒刑之宣告，並於執行完畢五年內，
    再犯本案，已如前述，故被告所為，核與宣告緩刑之要件不符，自不得諭知緩刑
    之宣告，附此敘明。
貳、公訴不受理部分
一、公訴意旨另以：被告甲○○於九十二年七月二日晚上十一時許，在高雄市左營區
    勵志新村二六五號，與告訴人乙○○發生口角後，竟基於傷害之犯意，出手毆打
    告訴人乙○○，致告訴人乙○○受有右眼挫傷及前胸擦傷四×四公分等傷害。適
    告訴人即乙○○之小姨子丙○○在旁見狀，上前防護告訴人乙○○，被告將告訴
    人丙○○推倒在地，致告訴人鄭宛貞受有右上臂四×四公分擦傷、右手二×二公
    分擦傷、右腳二×二公分擦傷等傷害，因認被告甲○○涉犯刑法第二百七十七條
    第一項之傷害罪。
二、按告訴乃論之罪，告訴人於第一審辯論終結前得撤回其告訴。又告訴經撤回者，
    應諭知不受理之判決，並得不經言詞辯論為之。刑事訴訟法第二百三十八條第一
    項、第三百零三條第三款、第三百零七條分別定有明文。
三、本件被告因傷害案件，經檢察官提起公訴，認其係犯刑法第二百七十七條第一項
    之傷害罪。又依同法第二百八十七條前段規定，第二百七十七條第一項之罪，須
    告訴乃論。茲告訴人乙○○、丙○○於本院訊問中，當庭表示撤回其告訴，揆之
    前開說明，爰不經言詞辯論，逕為諭知不受理之判決。
據上論斷，應依刑事訴訟法第四百五十二條、第二百九十九條第一項前段、第三百零
三條第三款、第三百零七條，刑法第三百零五條、第五十五條、第四十一條第一項前
段、第四十七條、罰金罰鍰提高標準條例第一條前段、第二條，判決如主文。
中      華      民      國      九十三      年     九     月    三十    日
                                  臺灣高雄地方法院刑事第五庭
                                      審判長法官  李政庭
                                            法官  何秀燕
                                            法官  蘇雅慧
右正本證明與原本無異。
如不服本判決，應於判決送達後十日內，向本院提出上訴狀。
                                          書記官  陳威志
中    華    民    國      九十三      年      九      月      三十      日
附錄本案判決論罪科刑法條全文：
中華民國刑法第三百零五條
以加害生命、身體、自由、名譽、財產之事，恐嚇他人致生危害於安全者，處二年以
下有期徒刑、拘役或三百元以下罰金。
